【裁判字號】    95,訴,218
【裁判日期】    950609
【裁判案由】    毒品危害防制條例
【裁判全文】
臺灣臺北地方法院刑事判決               95年度訴字第218號
公  訴  人  臺灣臺北地方法院檢察署檢察官
被      告  甲○○
上列被告因違反毒品危害防制條例案件，經檢察官提起公訴（94
年度毒偵字第3099號），本院受理後被告為有罪之陳述，經合議
庭裁定改行簡式審判程序，判決如下：
    主  文
甲○○施用第一級毒品，累犯，處有期徒刑柒月；又施用第二級
毒品，累犯，處有期徒肆月，扣案之甲基安非他命貳包（驗餘淨
重壹點參陸公克）沒收銷燬、包裝袋貳個沒收之。應執行有期徒
刑玖月，扣案之甲基安非他命貳包（驗餘淨重壹點參陸公克）沒
收銷燬、包裝袋貳個沒收之。
    事  實
一、甲○○前因竊盜案件，經本院91年度簡字第3197號判處有期
    徒刑4 月確定，於民國93年3 月15日縮刑期滿執行完畢。另
    又曾因施用毒品案件，經臺灣板橋地方法院88年毒聲字第23
    號、第270 號裁定送觀察勒戒、強制戒治後，經同院88年毒
    聲字第3216號裁定停止戒治，所餘戒治期間付保護管束；惟
    嗣又經同院88年毒聲字第6593號裁定撤銷保護管束，於92年
    11月29日強制戒治期滿，由臺灣板橋地方法院檢察署檢察官
    於93年1 月9 日以93年戒毒偵字第6 號不起訴處分確定。詎
    猶未戒除毒癮，復於5 年內之94年7 月1 日為警採尿前回溯
    26及96小時內之某時（不含為警查獲至採尿期間），在臺北
    市○○街1 之4 號友人住處，分別施用第一級毒品海洛因、
    第二級毒品甲基安非他命。嗣經警於同日晚間9 時許，在臺
    北市大安區○○○路、信義路口盤查，甲○○自行交出甲基
    安非他命2 包，因而查獲。
二、案經臺北市政府警察局萬華分局報告臺灣臺北地方法院檢察
    署檢察官偵查起訴，甲○○為有罪之陳述，經本院合議庭裁
    定以簡式審判程序審理。
    理  由
一、上揭犯罪事實，業據被告於本院審理時坦承不諱，且其經警
    查獲後所採尿液，經送台灣檢驗科技股份有限公司以「酵素
    免疫分析法」、「氣相層析質譜儀法」檢驗結果，呈鴉片類
    、安非他命類陽性反應，有該公司94年7 月14日出具之濫用
    藥物尿液檢驗報告在卷可稽。又海洛因經注射入人體後，經
    80% 於24小時內自尿中排出，一般而言，尿中能否驗出嗎啡
    陽性反應與其投與量、投與途徑、採尿時間、個人體質及檢
    驗方法之靈敏度有關，國外有文獻報導注射6 毫克之海洛因
    鹽酸鹽，其代謝物嗎啡之平均可驗出時限約為26小時；至安
    非他命經口服投與人體後，約70% ，於24小時內自尿中排出
    ，正常情況下，48小時後，尿中濃度可降低至幾乎測不到，
    而其施用時間距採集時間最長不會超過4 日，亦分別據行政
    院衛生署藥物食品檢驗局81年9 月8 日藥檢壹字第811488
    5 號函、81年2 月8 日藥檢壹字第1156號函及藥檢壹字
    第8109206 號函敘之甚明，故可推知被告確於94年7 月1 日
    採尿前26小時、96小時內某時，施用第一級、第二級毒品無
    訛。此外，扣案之毒品2 包，經送臺北市政府警察局以「氣
    相層析質譜儀分析法」檢驗結果，檢出第二級毒品甲基安非
    他命成分，亦有該局95年1 月16日北市鑑毒字第838 號鑑驗
    通知書附卷可供參佐，被告犯行明確，洵堪認定。再查，被
    告前因施用毒品案件，經法院裁定送強制戒治後，於92年11
    月29日戒治期滿，有臺灣高等法院被告前案紀錄表可稽，其
    於強制戒治執行完畢後，5 年內再犯施用毒品之犯行明確，
    應依法論科。
二、核被告所為，係犯毒品危害防制條例第十條第一項施用第一
    級毒品罪、第十條第二項施用第二級毒品罪；其持有第一級
    、第二級毒品之低度行為，分別為其施用之高度行為所吸收
    ，不另論罪。至所犯上開2 罪間，罪名有異、行為各別，應
    予分論併罰。公訴意旨指訴被告吸食第二級毒品安非他命，
    惟依上揭台灣檢驗科技公司出具之濫用藥物尿液檢驗報告所
    示，被告之尿液中安非他命濃度為2919 ng/ml、甲基安非他
    命濃度則係46469ng/ml，足見被告所施用者應係甲基安非他
    命，而非安非他命應甚明確，惟因與被告所犯法條無礙，本
    院應逕予更正，併此敘明。又被告前因竊盜案，經本院91年
    度簡字第3197號判刑確定，於93年3 月15日縮刑期滿執行完
    畢，有上揭臺灣高等法院被告前案紀錄表附卷可按，其於5
    年內再犯有期徒刑以上之罪，為累犯，依法加重其刑。爰審
    酌被告前已因施用毒品觸法，經警查獲後仍未戒絕，又施用
    足以導致精神障礙、性格異常，甚至造成生命危險之毒品，
    戕害一己之身體健康，惟犯後尚能坦承犯行等一切情狀，分
    別量處如主文所示之刑，並定其應執行刑。
三、扣案之毒品2 包（總淨重1.43公克），經送臺北市政府警察
    局檢驗結果，檢出第二級毒品甲基安非他命成分，惟經取樣
    0.07公克檢驗，尚餘1.36公克，有該局95年1 月16日北市鑑
    毒字第838 號鑑驗通知書在卷可稽，核前開扣案物，係毒品
    危害防制條例第二條規定所示之毒品，依該條例第十八條第
    一項前段之規定宣告沒收銷燬之；至包裝袋2 個，為被告所
    有呈裝上開毒品施用犯罪所用之物，依刑法第三十八條第一
    項第二款規定，宣告沒收。
據上論斷，應依刑事訴訟法第二百七十三條之一第一項、第二百
九十九條第一項前段，毒品危害防制條例第十條第一項、第二項
、第十八條第一項前段，刑法第十一條前段、第四十七條、第五
十一條第五款、第三十八條第一項第二款，判決如主文。
本案經檢察官廖舒屏到庭執行職務。
中    華    民    國    95    年    6     月    9     日
                          刑事第三庭
                                法  官  王幸華
以上正本證明與原本無異
如不服本判決應於送達後10日內向本院提出上訴狀
                                書記官  陳泰寧
中    華    民    國    95    年    6     月    9     日
附論罪科刑依據法條：
毒品危害防制條例第10條
施用第一級毒品者，處 6 月以上 5 年以下有期徒刑。
施用第二級毒品者，處 3 年以下有期徒刑。
毒品危害防制條例第18條
查獲之第一、二級毒品及專供製造或施用第一、二級毒品之器具
，不問屬於犯人與否，均沒收銷燬之；查獲之第三、四級毒品及
製造或施用毒品之器具，無正當理由而擅自持有者，均沒入銷燬
之。但合於醫藥、研究或訓練之用者，得不予銷燬。
前項合於醫藥、研究或訓練用毒品或器具之管理辦法，由法務部
會同行政院衛生署定之。


司法院資訊處製作；財團法人民間司法改革基金會備份。
